臺灣臺中地方法院刑事判決　　　　　　　　　　　　九十一年度易字第一九八六號
　　公　訴　人　臺灣台中地方法院檢察署檢察官
　　被　　　告　乙○○
右列被告因竊盜案件，經檢察官聲請簡易判決處刑（聲請案號：九十一年度偵字第九
二一九號），經本院台中簡易庭認不宜以簡易判決處刑，簽由本院刑事庭改依通常程
序審理，判決如左：
    主  文
乙○○竊盜，處拘役貳拾日，如易科罰金，以參佰元折算壹日。
    事  實
一、乙○○意圖為自己不法之所有，於民國（下同）九十一年五月六日十八時二十分
    許，在臺中市○區○○路一段六二五號「家樂福量販店」內購物之際，趁店內之
    人員疏於注意之際，徒手竊取該賣場陳列販賣之潘婷護髮乳一瓶、腰果一包、嬌
    生嬰兒皂一塊等商品（價值共新台幣三百二十元）。得手後，將該潘婷護髮乳放
    置於外套左邊口袋，將腰果一包放置於外套右邊口袋，另將嬌生嬰兒皂放置於其
    所攜帶之皮包內藏匿，且另行佯裝購買牛奶等飲料。嗣因家樂福店內員工甲○○
    下班後，亦在其內購物時發覺乙○○將嬰兒皂放入皮包及將護髮乳放入口袋內之
    行為後，而告知賣場安全課助理丙○○，丙○○因乙○○於結帳時僅就牛奶飲料
    結帳，並未將上揭潘婷護髮乳一瓶、腰果一包、嬌生嬰兒皂一塊等商品提出結帳
    ，始報警處理，並當場扣得上開未經結帳之商品。
二、案經臺中市警察局第二分局報告臺灣臺中地方法院檢察署檢察官偵查後聲請簡易
    判決處刑。
    理  由
一、訊據被告乙○○固坦承於上揭時、地至家樂福量販店購物乙情，惟矢口否認有何
    竊盜犯行，辯稱：伊當日要趕回彰化家，因為口渴才進去店裡買飲料，上開物品
    係伊當日帶進店內，並非伊所竊取，因為當日沒有帶袋子，所以才會把東西放在
    身上云云。經查：
（一）被告固坦承：上揭潘婷護髮乳、腰果、嬌生嬰兒皂等商品於查獲時，確係自伊
      身上所起出之情，且與證人即家樂福量販店之安全課助理丙○○於偵查中結證
      稱：當日接獲內部人員甲○○通知被告涉嫌偷竊東西未結帳，欲離開賣場乘電
      扶梯離去，於是其請被告至辦公室核對所購買之東西及發票資料，其看見被告
      的口袋鼓鼓的，所以請被告將東西拿出來，被告從外套的左邊口袋內拿出潘婷
      護髮乳，右邊口袋拿出腰果，從皮包內拿出嬌生嬰兒皂（見偵查卷第七頁背面
      、第三十六頁正面）等語相符，並有所查獲商品之照片乙幀及贓物認領收據乙
      紙在卷可憑。惟被告辯稱：該等商品係伊先前所購得，而於當日帶入賣場裡云
      云。然被告於警訊及檢察官第一次偵訊中先辯稱：所查獲之潘婷護髮乳一瓶、
      腰果一包、嬌生嬰兒皂一塊，係伊於案發前一星期在北屯路上的大買家量販店
      所購得（見偵查卷第五頁背面、第二十二頁正面）；於偵查中改稱：腰果係伊
      案發前約一個月在建國市場買來的，嬌生嬰兒皂係案發前約二個月在多麗美精
      品百貨買來的，潘婷護髮乳係案發前約二個月自大買家量販店買來的（見偵查
      卷第二十九頁背面），則被告就上揭商品究係其何時、於何地購買乙情，所述
      已前後不一。
（二）證人即家樂福量販店之員工甲○○於本院審理時結證稱：當時其在賣場裡面看
      到被告拿嬰兒皂放進皮包裡面，是親眼看到的，之後其就到別的區去買飲料，
      之後又看到被告把護髮乳放到衣服的口袋裡面，就通知安全管理人員就是丙○○，由丙○○在被告結完帳之後處理（見本院九十一年八月二十八日審理筆錄
      ）等語明確，而被告亦自承：於本案發生前並不認識證人甲○○及丙○○二人
      ，則證人等既與被告不相識，應無構陷誣攀被告之理；且被告確於案發當時曾
      有駐足停留於護髮乳貨架前及香皂區等處，並有伸手拿取架上之商品及打開其
      所攜帶皮包之動作，有案發當時之錄影帶所翻攝之現場照片數幀及現場圖乙紙
      在卷可憑，另參諸被告所稱：當日伊要趕回彰化家，因為口渴，所以才到賣場
      內購買飲料，之前伊曾到過該賣場，所以賣場內什麼東西在哪一區○○○○道
      。則被告當時既然趕忙回去，行程匆促，若僅因一時口渴欲購買飲料，大可至
      路旁之便利商店購買，惟被告不僅大費周章進入大型賣場內購買，甚且在販賣
      護髮乳及香皂之衛生用品區駐足良久，實與常情有違；又被告亦陳稱：伊先前
      亦曾到過大賣場消費等語，則被告既為年逾二十餘歲之人，已有相當之社會經
      驗，理應知身上若有商品，並非貴重物品，應寄放店家所提供之置物處，且上
      開物品均非大型貨品，亦可放置於其所騎乘之機車置物箱內，以免有瓜田李下
      之嫌，惟竟自被告所穿著之外套口袋及皮包內起出該等商品時，被告以一時疏
      忽云云置辯，實與常情未符。至被告雖請求調閱案發當時之錄影帶及扣案之商
      品查驗批號，惟扣案之錄影帶並非連續拍攝，為十六分之一格拍攝，此有被告
      於偵查中所提出之與證人丙○○之對話錄音譯文可資佐證，則該錄影帶之畫面
      既非連續拍攝，而被告拿取前揭商品及置入皮包之動作，為免他人察覺，必定
      十分迅速，而為一瞬間之動作，復觀諸上開錄影帶所翻攝之照片，即為被告先
      伸手至貨架上，下格畫面即為被告將手伸入皮包之動作（見偵查卷第五十三頁
      ）；又被告認扣案產品是伊於二個月前所買之物品，其批號應與家樂福賣場之
      貨物之批號不同，而請求查驗貨品批號，惟大型量販店進貨係以大量貨物之買
      進，方得以優於一般小型商家之價格售出，此為眾所皆知之理，則尚難僅以店
      家大量進貨之貨品批號之號碼及調閱錄影帶而為被告有利之認定。且本件被告
      於上揭時、地所竊取之商品，於本案查獲時已由「家樂福量販店」領回，有卷
      附之贓物認領單乙紙在卷可憑，經本院囑託員警至「家樂福量販店」詢問上開
      商品及案發之錄影帶是否仍留存，經店方告知該等商品已上架出售，而錄影帶
      業已洗掉重錄，有員警林添宏所製作之職務報告乙紙在卷可憑。是綜上諸情，
      被告前開所辯，尚難採信。本件事證明確，被告犯行洵堪認定，應予依法論科
      。
二、核被告乙○○所為，係犯刑法第三百二十條第一項普通竊盜罪。爰審酌被告之素
    行，及其犯罪動機、目的、手段與其所竊取之物品價值不高等所生損害，暨其犯
    罪後猶飾詞卸責，顯無悔意等一切情狀，量處如主文所示之刑，並諭知易科罰金
    之折算標準，以資懲儆。
據上論斷，應依刑事訴訟法第四百五十二條、第二百九十九條第一項前段，刑法第三
百二十條第一項、第四十一條第一項前段，罰金罰鍰提高標準條例第一條前段、第二
條，判決如主文。
L?     華      民      國      九十一      年      九      月  十八    日
                                     臺灣臺中地方法院刑事第六庭
                                         法  官  劉麗瑛
右正本證明與原本無異。
如不服本判決，應於送達後十日內向本院提出上訴狀 （須附繕本） ，上訴於台灣高等
法院台中分院。
                                        書記官
L?     華      民      國      九十一      年      九      月  十八    日
附錄論罪科刑法條
刑法第三百二十條第一項：
意圖為自己或第三人不法之所有，而竊取他人之動產者，為竊盜罪，處五年以下有期
徒刑、拘役或五百元以下罰金。
